臺灣南投地方法院刑事判決　
110年度易字第179號
公  訴  人  臺灣南投地方檢察署檢察官  
被      告  簡伯珊


上列被告因毀棄損壞案件，經檢察官提起公訴（109年度偵字第4
418號），本院判決如下：
    主  文
簡伯珊犯毀損他人物品罪，處拘役貳拾日，如易科罰金，以新臺
幣壹仟元折算壹日。
    事  實
一、簡伯珊於民國109年6月15日21時許，在南投縣○○市○○路000
    號大廈1樓前，見高恩賜所有並蓋有車罩之車牌號碼000-000
    0普通重型機車（下稱本案機車）停放在其1樓門前騎樓下，
    因而心有不滿，欲將本案機車移動至盆栽旁以空出走道，可
    預見移動本案機車時，本案機車有可能因不當拖移方式而損
    壞，竟基於縱發生毀損結果，亦不違背其本意之不確定故意
    ，接續以拉扯、扳動本案機車左、右後照鏡及左後扶手方式
    移動本案機車，致本案機車之車罩遭刺穿、雙邊後照鏡折損
    ，車殼部分因移動時摩擦到機車旁之盆栽而刮傷，足生損害
    於高恩賜。嗣經高恩賜發現後報警處理，始悉上情。
二、案經高恩賜訴由南投縣政府警察局南投分局報告臺灣南投地
    方檢察署檢察官偵查起訴。
    理  由
壹、程序部分：
一、按被告以外之人於審判外之陳述，雖不符刑事訴訟法第159
    條之1至之4之規定，而經當事人於審判程序同意作為證據，
    法院審酌該言詞陳述或書面陳述作成時之情況，認為適當者
    ，亦得為證據，同法第159條之5第1項定有明文。其立法意
    旨在於傳聞證據未經當事人之反對詰問予以核實，原則上係
    予排除，惟若當事人已放棄對原供述人之反對詰問權，於審
    判程序中表明同意該等傳聞證據可作為證據，基於證據資料
    愈豐富，愈有助於真實發見之理念，並尊重當事人對傳聞證
    據之處分權，且強化言詞辯論主義，使訴訟程序進行順暢，
    此時，法院自可承認該傳聞證據之證據能力。查本判決認定
    犯罪事實引用被告以外之人於審判外之陳述，經檢察官及被
    告同意作為證據使用，本院審酌前揭陳述作成時之情況，並
    無違法取得之情形或證明力明顯過低之瑕疵，且為證明本案
    犯罪事實所必要，以之作為證據應屬適當，復經本院於審判
    期日就上開證據依法進行調查、辯論，依刑事訴訟法第159
    條之5規定，均應具有證據能力。
二、傳聞法則乃對於被告以外之人於審判外之言詞或書面陳述而
    為之規範。本判決所引用之非供述證據，無刑事訴訟法第15
    9條第1項傳聞法則之適用，且無證據證明係公務員違背法定
    程序取得，復經本院踐行證據之調查程序，依法自得作為證
    據。
貳、實體部分：
一、認定犯罪事實所憑之證據及理由
    訊據被告簡伯珊固坦承有於上揭時間、地點移動本案機車之
    事實，惟矢口否認有何毀損犯行，辯稱：我是大樓的住戶，
    騎樓是我向建商所購得的，我已經放置盆栽、石頭，告訴人
    沒有騎樓的使用權，不應該將機車停放在大樓騎樓，而我確
    實有去移動告訴人的機車，但是機車損壞是有一個外送員失
    控撞擊所造成的，並非我造成的等語。經查：
　㈠被告於上開時間、地點，移動本案機車等情，業據被告於警
    詢、偵查中及本院審理中均供承不諱（見警卷第5至8頁；偵
    卷第35頁；本院卷第171頁），核與證人鄭南華於警詢時及
    偵查中之證述（見警卷第12至14頁；偵卷第10至14頁）大致
    相符，並有監視器錄影畫面照片5張、特徵比對照片1張附卷
    可稽（見警卷第17至19、21頁），此部分之事實，首堪認定
    。
　㈡復經本院於111年4月11日審理時，當庭勘驗現場監視器錄影
    畫面，結果略以：
影像畫面為騎樓，騎樓處停有一排機車，其中靠近鏡頭處，有1部機車用粉色車罩罩住（下稱本案機車），車頭面向馬路（以下機車左右側方向表示，以人騎乘於機車上之左右側表示），機車左右二旁擺有綠色植栽，如附圖1 。 5至14秒：有1女子頭帶白色全罩式安全帽，身穿淺色上衣出現於本案機車左側旁，在移動機車，機車有前後移動之情況，如附圖2。 15至21秒：女子以右手去抓本案機車右側後照鏡，左手扶著機車左側車體，在移動機車，如附圖3。 20至24秒：女子以雙手握住本案機車左側後照鏡，移動機車，機車左側之植栽因機車移動而倒下消失於畫面，過程中可明顯看到機車左側後照鏡一穿破粉色車罩，鏡面向外折，如附圖4-6 25至47秒：女子以左手抓機車左側後照鏡，時而右手抓機車右側後照鏡時，而右手抓住機車右後車尾，前後移動機車，如附圖7至8 。 51至59秒：女子將倒下之機車左側植栽搬起來，如附圖9。 1分13秒至24秒，女子於機車右側車尾往攝影鏡頭方向看，隨即往機車右側車頭移動，再次用兩手抓去機車右側車體移動機車，如附圖10至11。 1分25秒至2分 2秒：女子於機車右車車頭與植栽兩點間移動，如附圖12至13。 2分4秒至12秒：女子以右手去扳機車右側後照鏡，隨即又以雙手扳機車右後照鏡移動機車，如附圖14至15。 之後影像女子未再接觸到機車。 
　 ，此有本院勘驗筆錄1份及現場監視器錄影畫面翻拍照片5張
   及本院勘驗結果附圖15張在卷可稽（警卷第17至19頁；本院
   卷第164至165、177至185頁）而被告復不否認畫面中女子即
   為其本人(見本院卷第166頁)，而由上開監視器錄影畫面確實
   可見被告於斯時有搖晃、移動本案機車，並有輪番以左手、
   右手握住本案機車之後照鏡之動作，移動過程中本案機車左
   側之植栽亦因機車移動而倒下，且在告訴人移動本案機車前
   ，後照鏡並未刺穿紅色車罩而外露，而係告訴人移動本案機
   車後，方可見本案機車之後照鏡穿破覆蓋於本案機車外之粉
   紅色車罩，與卷內所示本案機車粉紅色車罩破損、雙邊後照
   鏡折損、車殼刮傷之受損情況相符，此有現場及毀損照片8張
   可佐(見警卷第19至21頁)，足徵本案機車受損情形，確係被
   告之行為所造成。而被告辯稱本案機車毀損並非其造成而係
   外送員多次撞擊所致，本案機車已經因撞擊而破破爛爛（見
   本院卷第95、166頁）等詞，並不足採。
 ㈢被告另辯稱警員張韶恩有看見本案機車毀損情形與照片不符，
   有叫告訴人不要提告，而告訴人強迫警員張韶恩，警員害怕
   受告訴人陷害，不得已才移送，且告訴人有作假更換過照片
   云云，惟經證人即承辦警員張韶恩於本院審理時證稱：告訴
   人沒有更換過照片，我看到的情形就跟照片一樣；我也有看
   過現場監視器畫面，告訴人說附近住戶鄭先生有看到有人在
   毀損，我也有詢問證人鄭南華；我沒有叫告訴人不要提告等
   語（見本院卷第157至164頁），則證人張韶恩所證，顯與被
   告所辯不符，無從為有利被告之認定。
 ㈣至被告聲請本院向永和戶政事務所調取南投縣○○市○○路000號
   大廈建商兒子之資料，以證明被告具有所有權，而告訴人機
   車所停位置當初並非設計給他戶停放機車乙情，惟與認定本
   案犯罪事實無涉，自無調查之必要，併此敘明。
 ㈤綜上，本案事證明確，被告犯行堪以認定，應依法論科。
二、論罪科刑：
 ㈠按刑法第354條之毀損罪，以所毀損之物，失其全部或一部之
   效用為構成要件（最高法院47年度台非字第34號判例參照）
   ，被告拉扯、扳動告訴人之本案機車，致使本案機車之車罩
   遭刺穿破損、雙邊後照鏡折損，車殼部分因移動時摩擦到機
   車旁之盆栽刮傷而減損效用。核其所為，係犯刑法第354條毀
   損他人物品罪。被告所為係於相近之時間、同一地點密接為
   之，且犯罪目的與侵害法益同一，在刑法評價上以視為數個
   舉動之接續施行，合為包括之一行為予以評價較為合理，應
   屬接續犯，而論以一罪。
 ㈡爰以行為人之責任為基礎，審酌被告未能尊重他人財產權，竟
   以上開方式移動告訴人之機車，致生損害於告訴人，侵害他
   人財產法益，所為實有可議，自應予以處罰。又考量被告始
   終否認犯行之犯後態度，然因告訴人業已死亡，而未能與告
   訴人達成和解或調解。復斟酌被告自陳音樂碩博士畢業之教
   育程度，過去在國外擔任教師，後來在親戚的公司裡工作，
   目前沒有在工作，經濟狀況小康，目前需要扶養母親，父親
   過世後需要負擔許多費用之家庭生活經濟狀況（見本院卷第1
   72頁）等一切情狀，量處主文所示之刑，並諭知易科罰金折
   算標準，以資儆懲。
據上論斷，應依刑事訴訟法第299 條第1 項前段，判決如主文。
本案經檢察官張桂芳提起公訴，檢察官林孟賢到庭執行職務。
中　　華　　民　　國　　111 　年　　5 　　月　　 2　　日
　　　　　　　    刑事第二庭  法　官　 顏紫安
以上正本與原本無異。
如不服本判決應於收受送達後20日內向本院提出上訴書狀，並應
敘述具體理由；其未敘述上訴理由者，應於上訴期間屆滿後20日
內向本院補提理由書（均須按他造當事人之人數附繕本）「切勿
逕送上級法院」。
告訴人或被害人如對於本判決不服者，應具備理由請求檢察官上
訴，其上訴期間之計算係以檢察官收受判決正本之日期為準。
                              書記官   劉芳竺 
中　　華　　民　　國　　111 　年　　5 　　月　　4 　　日
附錄本判決論罪科刑法條：
中華民國刑法第354條
毀棄、損壞前二條以外之他人之物或致令不堪用，足以生損害於
公眾或他人者，處2年以下有期徒刑、拘役或1萬5千元以下罰金
。